# JULIANO BOESE

Desenvolvedor Web Full-Stack

Porto Alegre, RS (51) 99647-9182 juliano.boese@gmail.com

linkedin.com/in/julianoboese github.com/julianoboese julianoboese.github.io

# **OBJETIVO PROFISSIONAL**

Após 6 anos trabalhando com gestão, estou em transição de carreira para a área de tecnologia, buscando minha primeira experiência profissional em engenharia de software, em uma empresa que me desafie e que me permita tomar riscos e decisões, de forma que eu possa crescer e me desenvolver exercendo o meu protagonismo.

# **IDIOMAS**

- Inglês fluente - Espanhol intermediário - Alemão básico.

# PRINCIPAIS TECNOLOGIAS

DB e Testes:	Back-End:	Front-End:
- MySQL	- Docker	- HTML
- MongoDB	- Node.js	- CSS
- Jest	NET	- Javascript
- RTL	- C#	- React

# **PRINCIPAIS PROJETOS**

Trivia: aplicação de jogo de quiz

- Link para o github

- Link para demo

- React, Redux, Material UI

Recipes App: aplicação de busca de receitas - Link para o github

- Link para demo

- React, Context API, Hooks, Styled Components

# **FORMAÇÃO**

#### **TRYBE**

Desenvolvimento Web Full-Stack, 2021 - 2022

 O programa conta com mais de 1.500 horas de aulas e aborda fundamentos de desenvolvimento web, front-end, back-end, ciência da computação, engenharia de software, metodologias ágeis e habilidades comportamentais.

## FUNDAÇÃO GETÚLIO VARGAS

MBA em Gestão Empresarial, 2020 - 2022

#### PONTIFÍCIA UNIVERSIDADE CATÓLICA DO RIO GRANDE DO SUL

Graduação em Engenharia Química, 2010 - 2016

- Bolsa Mérito (1º colocado no concurso vestibular)
- 1º colocado na turma de 2016/1

# **EXPERIÊNCIAS PROFISSIONAIS**

#### COORDENADOR DE ATENDIMENTO E-COMMERCE

Lojas Renner, 2021

- Gestão das equipes de atendimento do e-commerce (Renner, Camicado e Youcom)
- Analise e gestão de todos os KPIs
- Gestão do budget da área
- Interface com áreas de Produto e Negócios para implementação de projetos

#### **SENIOR TEAM LEADER**

Mercado Livre, 2020 - 2021

- Gestão de equipes de Ouvidoria e Canais Críticos
- Construção de processos e fluxos de atendimento
- Análise e gestão de NPS e demais KPIs
- Mapeamento da jornada do usuário e desenvolvimento de projetos de melhoria

#### **TEAM LEADER**

Mercado Livre. 2019 - 2020

- Gestão de equipes de atendimento (produtos financeiros)
- Análise e gestão de NPS e demais KPIs
- Desenvolvimento de projetos de melhoria

## **ENGENHEIRO DE PROCESSOS**

PepsiCo, 2018 - 2019

- Planejamento e execução de projetos de melhoria para a fábrica (Green Belt)
- Auditoria de processos produtivos
- Suporte técnico para a operação e para a gestão da planta
- Suporte ao desenvolvimento e implementação de projetos de inovação

## SUPERVISOR DE PRODUÇÃO

PepsiCo, 2016 - 2018

- Gestão de equipe operacional
- Gestão de KPIs da fábrica (segurança, qualidade, atendimento, custo, eficiência)
- Projetos para redução de custos e desperdícios (Yellow Belt)

# OUTRAS EXPERIÊNCIAS

2018 - Voluntariado na ONG Engenheiros sem Fronteiras

2018 - Aplicação de curso em Excel Avançado e VBA para a Receita Municipal de Porto Alegre (60h)

2013 a 2014 - Graduação Sanduíche na University of Surrey, Reino Unido